ACORDAO-COMPLETO-2351386

ACÓRDÃO DE RELAÇÃO

ACÓRDÃO DE RELAÇÃO 1153/2019 ATA 17/2019 - PLENÁRIO

Acórdão 1153/2019-TCU-Plenário
Considerando a manifestação da unidade técnica lavrada nos seguintes termos:
"INTRODUÇÃO
Cuidam os autos de representação feita pela empresa Weltsolutions Suporte em Tecnologia da Informação Eireli (CNPJ 21.550.873/0001-48) a respeito de possíveis irregularidades ocorridas no Pregão Eletrônico 1/2018, do tipo menor preço e realizado pelo Tribunal Regional do Trabalho da 3ª Região - TRT/MG.
O pregão tem por objeto (peça 1, p. 30) :
Registro de Preços para eventual contratação de licenças, créditos PSO e serviços de subscrição e suporte técnico da suíte de virtualização VMware, por um período de 12 (doze) meses e renovável por iguais períodos, para utilização pelo Tribunal Regional do Trabalho da 3ª Região e pelos respectivos participantes do sistema de registro de preços, nos termos deste Edital e seus anexos.
3.	Segundo o sítio http://brainwork.com.br/2016/06/27/conceitos-do-vmware-nsx/, o VMWARE NSX é:
 (...) uma plataforma de virtualização de redes que segue o mesmo modelo já usado para a virtualização de servidores.
Com a virtualização de servidores, uma camada de abstração de software (hypervisor) reproduz os atributos de um servidor físico (CPU, RAM, disco, NIC) em software. Da mesma forma, na virtualização  de rede, o equivalente funcional de um hypervisor reproduz o conjunto de serviços de rede (SWITCHING, ROTEAMENTO, FIREWALL, qOs E BALANCEAMENTO DE CARGA) EM SOFTWARE.
Como resultado9, estes serviços podem ser criados e fornecidos rapidamente, sem a necessidade de alterações no mundo físico.
4.	Segundo a representante, o TRT/MG realizou, inicialmente, cotação de preços junto às empresas IT-One Tecnologia da Informação Ltda., CPF - Consultoria, Planejamento e Desenvolvimento de Sistemas Ltda., bem foi utilizada 2 (duas) Atas de Registro de Preço. As duas atas utilizadas tiveram como vencedoras a empresa Arrow e a DCL Brasil Distribuidora Ltda.
5.	A Weltsolutions esclarece que, apesar do valor vultoso do Pregão 1/2018, somente 3 (três) empresas cadastraram suas propostas de preço no sistema: a própria representante, a Arrow e a Decision Serviços de Tecnologia da Informação Ltda.
6.	Ainda segundo a representante, no dia da abertura do processo licitatório (29/01/2018) , a empresa Decision desistiu de participar do pregão, permanecendo na licitação apenas a representante e a empresa Arrow.
7.	Ato contínuo, a representante Weltsolutions apresentou o menor preço e enviou os documentos relativos à habilitação, sendo, por fim, declarada vencedora, momento em que a empresa Arrow apresentou recurso administrativo requerendo a desclassificação da representante sob o argumento de incapacidade da representante em fornecer todos os produtos licitados. A Arrow solicitou, ainda, que o TRT/MG realizasse diligência junto o fabricante VMware, para verificar se a Weltsolutions tinha a competência necessária para comercializar todos os itens do edital.
8.	Subsequentemente, em síntese, a Weltsolutions foi desclassificada, pela não apresentação de um certificação que, segundo a mesma, não foi exigida no edital, e a Arrow foi convocada para dar continuidade ao processo licitatório.
9.	Em 17/04/2018, a Arrow foi chamada pelo pregoeiro, Sr. Vitor Soares, para negociação e, segundo a representante, "demorou 64 (sessenta e quatro) dias, findando em fracasso" (peça 1, p. 3) . A representante informa que, após a troca do pregoeiro, assim que foi "chamada pela nova pregoeira, atendeu de pronto às solicitações de reuniões presenciais".
10.	O que se verifica é que a representante insurge-se contra a exigência de certificação que não constava do edital (peça 1, p. 1-45) e que ocasionou a sua desclassificação.
11.	A representante finaliza, considerando os fatos narrados na peça inicial, solicitando que "sejam tomadas as providências cabíveis pelo Tribunal de Contas da União" e que seja considerada como "Interessada" no presente processo.
12.	Cabe registrar que o objeto da representação diz respeito à denúncias em relação ao Pregão 1/2018, realizado pelo TRT/MG e que, compulsando os autos, verifica-se que a licitação, de fato, restou fracassada, conforme descrito no Despacho DTIV/314/2018 (peça 4, p. 313) .
EXAME DE ADMISSIBILIDADE
13.	Inicialmente, deve-se registrar que a representação preenche os requisitos de admissibilidade constantes no art. 235 do Regimento Interno do TCU, haja vista a matéria ser de competência do Tribunal, referir-se a responsável sujeito a sua jurisdição, estar redigida em linguagem clara e objetiva, conter nome legível, qualificação e endereço do representante, bem como encontrar-se acompanhada de suficientes indícios concernentes à irregularidade ou ilegalidade.
14.	Além disso, a empresa possui legitimidade para representar ao Tribunal, consoante disposto no inciso VII do art. 237 do RI/TCU, c/c o art. 113, § 1º, da Lei 8.666/1993.
15.	Ainda, conforme dispõe o art. 103, § 1º, in fine, da Resolução - TCU 259/2014, verifica-se a existência do interesse público no trato da suposta irregularidade/ilegalidade, pois a desclassificação de licitante por critérios não previstos no edital poderia, em tese, não selecionar a proposta mais vantajosa para a administração.
16.	Dessa forma, a representação poderá ser conhecida, para fins de comprovar a sua procedência, nos termos do art. 234, § 2º, segunda parte, do Regimento Interno do TCU, aplicável às representações de acordo com o parágrafo único do art. 237 do mesmo RI/TCU.
EXAME TÉCNICO
17.	A sessão de lances, conforme previsto no edital, realizou-se no dia 29/01/2018 (peça 1, p. 211) , às 09:41:31h (peça 1, p. 353) , finalizando após cinco minutos e tendo como menor proposta a ofertada pela WeltSolutions, no valor de R$ 32.498.000,00.
18.	No dia 31/01/2018, a WeltSolutions enviou por e-mail a proposta e os documentos solicitados em tempo hábil, segundo o sistema (peça 1, p. 353) .
19.	No dia 06/02/2018 (peça 1, p. 354) a documentação ainda encontrava-se em fase de "análise preliminar pelos setores competentes do TRT3" e em 08/02/2018 (peça 1, p. 354) o pregoeiro informa que:
Em 07/02/2018 foram solicitadas diligências para correção de cálculos e esclarecimento de informações. O prazo para resposta finda no dia 09/02/2018. A sessão ficará suspensa até 13h do dia 15/02/2018, salvo para envio de simples notificações.
20.	Em 09/03/2018 (peça 1, p. 354) há informação do pregoeiro de que as diligências foram cumpridas tempestivamente e os documentos permaneciam sob análise técnica, até que em 01/03/2018 (peça 1, p. 354) é noticiado que a documentação foi aprovada pelo setor técnico.
21.	O TRT/MG anunciou que iria realizar verificações quanto à inexistência de sobrepreço na licitação, com suspensão da sessão até às 13h do dia 07/03/2018 e anúncio do vencedor nessa mesma data.
22.	No dia 07/03/2018, a empresa Arrow ECS Brasil Distribuidora Ltda anunciou a intenção de interpor recurso (peça 1, p. 354) , protocolando a peça em 12/03/2018, informando que a Weltsolutions não atendeu o item 3.1 do edital, já que não tinha capacidade de comercializar os produtos objeto da licitação em tela, que são de propriedade do fabricante VMWARE Inc.:
O que ocorreu é que a comissão de licitação não tomou conhecimento por essa empresa Arrematante, que eles (Weltsolutions) não possuem capacidade de comercializar e fornecer todos os produtos licitados por essa administração, descumprindo assim o item 3.1 do edital, conforme demonstraremos abaixo:
Os produtos ora licitados nesse processo, são de propriedade do fabricante Mundial VMWare Inc. e sua comercialização no Brasil devem seguir a Política de Canais e acordos comerciais mundiais entre os seus revendedores e distribuidores, no qual, o licitante WELTSOLUTIONS está descumprindo ofertando produtos que ele não pode comercializar  (...) 
 (...) 
Diante do exposto, solicitamos que a empresa WELTSOLUTIONS SUPORTE EM TECNOLOGIA DA INFORMAÇÃO seja DESCLASSIFICADA por não atendimento ao item 3.1 do edital, e ainda que comprove através de diligência solicitada pelo TRT 3ª Região ao fabricante VMWare, possuir competência necessária a comercializar todos os itens do edital em epígrafe.
23.	A Weltsolutions apresentou, em 14/03/2018, contrarrazões (peça 1, p. 336-339) onde sustenta que "possui total e plena capacidade de comercializar e fornecer todos os produtos licitados" (peça 1, p. 337) e que apresentou todas as certificações que foram solicitadas pelo TRT/MG.
24.	Ainda nas contrarrazões, a Weltsolutions informa que o TRT/MG realizou diligência junto a VMWare, que confirmou que a Weltsolutions estava apta para comercializar os produtos licitados (peça 1, p. 338) :
12. Não por outro motivo que este órgão, através da SEIT promoveu diligência junto a VMWARE - fabricante dos produtos e responsável pelos seus canais de vendas -, que confirmou que a RECORRIDA possui toda a certificação necessária para a comercialização de todos os produtos licitados.
25.	De fato, na análise do recurso (peça 1, p. 341-343) , realizada em 16/03/2018, o Sr. Victor Emílio Feital Soares, pregoeiro e responsável pela apreciação do recurso, informa que o Secretário de Infraestrutura Tecnológica (SEIT) do TRT/MG já havia realizado diligência, mediante o Ofício N. SEIT/002/2018, junto ao fabricante dos programas (VMWare) em 06/02/2018 (peça 1, p. 366-368) .
26.	A referida diligência questionava ao fabricante se a empresa Weltsolutions era um canal de vendas credenciada pela VMware (peça 1, p. 366) :
Assim a partir do exposto, pergunto se a empresa Welt Solutions Suporte em Tecnologia da Informação Eireli-ME Ltda CNPJ 21.550.873/0001-48 é um canal de vendas credenciada pela VMWARE para comercializar sua linha de produtos, e se a mesma se encontra apta a fornecer todos os itens presentes no referido processo licitatório dentro dos quantitativos registrados, conforme tabela a seguir (...) 
27.	Com a resposta (peça 1, p. 625) à diligência retrocitada (peça 1, p. 366) e com o parecer do Secretário de Infraestrutura Tecnológica do TRT/MG (peça 1, p. 306-309) , a análise do recurso (peça 1, p. 341-343) feita pelo pregoeiro, Sr. Victor Emílio Feital Soares, concluiu que a Weltsolutions tem a autorização para comercializar os produtos e licenças objeto do pregão em tela:
Assim, verifica-se, inicialmente, que a comercialização do licenciamento pode ser restringida pelo titular da propriedade dos softwares às empresas que atendam às suas políticas de distribuição.
Atento a tal fato, o Secretário de Infraestrutura Tecnológica do TRT3 empreendeu diligência junto ao fabricante dos programas, concluindo pela afirmação da capacidade técnica da licitante Weltsolutions, conforme parecer autuado sob nº e-PAD 740-2018-17. Cita-se:
'Em 28/02/18, recebemos a resposta final da Vmware, em cujo conteúdo temos:
Referente ao Ofício SEIT/002/2018, após análises internas, informamos que a empresa Welt Solutions Suporte em Tecnologia da Informação Eireli-ME Ltda, CNPJ 21.550.873/0001-48, possui a competência de Network Virtualization e portanto habilitada a comercializar as soluções NSX. Informamos ainda que no dia 07 de fevereiro, quando endereçamos o e-mail abaixo, tal empresa não tinha tal competência ativa e na ocasião não estava habilitada, porém no dia 11 de fevereiro, a competência requerida foi adquirida o habilitando neste momento.
A partir do exposto, estamos então habilitando tecnicamente a empresa Welt Solutions Suporte em Tecnologia da Informação Eireli-ME Ltda a prosseguir no certame. (Grifou-se) .'
Como se vê, a empresa proprietária dos programas a serem licenciados manifesto expressamente que a licitante Weltsolutions possui autorização para comercializar seus produtos e licenças. Destarte, ficam absolutamente afastados os argumentos apresentados pela recorrente.
28.	Assim, o TRT/MG finaliza a análise conhecendo do recurso para, no mérito, julgá-lo improcedente (peça 1, p. 343) :
Pelos fundamentos acima expostos resolve o pregoeiro, conhecer do recurso interposto pela licitante Arrow ECS Brasil Distribuidora LTDA, por tempestivo, e, no mérito, s.m.j, propor seja julgado improcedente, mantida a decisão que declarou vencedora a empresa Weltsolutions Suporte em Tecnologia da Informação EIRELI, submetendo à apreciação superior em grau de recurso hierárquico.
29.	Em que pese o pregoeiro, Sr. Victor Emílio Feital Soares, ter julgado improcedente o recurso da Arrow ECS Brasil Distribuidora Ltda. (peça1, p. 343-344) , verifica-se a emissão de um parecer jurídico (peça 1, p. 427-445) .
30.	Referido parecer ressalta que a resposta da VMWARE (peça 1, p. 625) à diligência efetuada pelo TRT/MG (peça 1, p. 366) é clara ao informar que no dia 07/02/2018 a Welt Solutions não tinha a competência de Network Viirtualization, habilitação esta que só foi adquirida no dia 11/02/2018 (peça 1, p. 625) :
31.	De fato, assiste razão ao parecer jurídico do TRT/MG (peça 1, p. 427-445) , pois, conforme já dito anteriormente, a própria fabricante dos programas, VMWARE, informou (peça 1, p. 379) , em 07/02/2018, que a WeltSolutions não estava habilitada para comercializar o software "VMware NSX Enterprise versão ou superior para um processador (socket) ":
Em resposta ao ofício recebido e citado acima, informamos que, dentre as licenças relacionadas no Edital do PREGÃO ELETRÔNICO 01/2018 PROCESSO -e-PAD 740/2018 (DTIC) , é solicitada licença de uso do software VMware NSX Enterprise versão ou superior para um processador (socket) .
Cumpre-nos informar que a revenda WeltSolutions Welt Solutions Suporte em Tecnologia da Informação Eireli-ME Ltda CNPJ 21.550.873/0001-48 não possui a certificação Network Virtualization, necessária para a comercialização do produto acima referenciado.
Para todos os outros itens da marca VMware relacionados no Edital supra-citado, não existe nenhum impedimento para a WeltSolutions para a comercialização dos mesmos.
Ressaltamos que tal informação é relevante pois, possuímos certificações e competências em nosso Programa de Canais que permeiam as soluções, visando garantir conhecimento técnico mínimo e know-how para suportarem nossos clientes em projetos e soluções mais complexas.
Colocamo-nos à disposição para qualquer outro esclarecimento que se faça necessário.
Atenciosamente,
Henrique Vasconcelos Brito
Enterprise Account Manager
hbrito@vmware.com
+55 31 9 8406-5809
32.	A habilitação da Weltsolutions ocorreu, segundo a própria fabricante, VMWARE, em 11/02/2018 (peça 1, p. 625) :
Referente ao Ofício SEIT/002/2018, após análises internas, informamos que a empresa Welt Solutions Suporte em Tecnologia da Informação Eireli-ME Ltda, CNPJ 21.550.873/0001-48, possui a competência de Network Virtualization e portanto habilitada a comercializar as soluções NSX.
Informamos ainda que no dia 07 de fevereiro, quando endereçamos o e-mail abaixo, tal empresa não tinha tal competência ativa e na ocasião não estava habilitada, porém no dia 11 de fevereiro, a competência requerida foi adquirida o habilitando neste momento.
Pedimos desculpas por qualquer inconveniente e nos colocamos à disposição.
Grato,
Henrique V. Brito | Territory Account Manager
hbrito@vmware.com | + 55 31 98406-5809
33.	Assim, verifica-se que em 29/01/2018 a disputa do lote foi encerrada e o pregoeiro informou que em 31/01/2018 a WeltSolutions enviou a proposta e os documentos solicitados, "em tempo hábil" (peça 1, p. 353) .
34.	O que se conclui, dos fatos cronologicamente narrados acima, é que a Weltsolutions apresentou a proposta com o menor preço, foi chamada para apresentar os documentos de habilitação (31/01/2018) e quando o TRT/MG analisou os referidos documentos, verificou, mediante diligência feita à VMWARE, que a WeltSolutions não estava habilitada para comercializar o produto objeto da licitação (peça 1, p. 379) , pois não possuía a certificação Network Virtualization, fato que só veio a ocorrer em 11/02/2018 (peça 1, p. 625) .
35.	Em face da primeira mensagem da VMWARE (07/02/2018) , informando que a Weltsolutions não estava autorizada a comercializar o programa, a Arrow ingressou com recurso (07/03/2018) sem levar em consideração que a segunda mensagem da VMWARE (28/02/2018) já informava que a Weltsolutions já estava habilitada (a partir de 11/02/2018) .
36.	Foi por conta da habilitação da Weltsolutions, ocorrida em 11/02/2018, que o pregoeiro, Sr. Victor Emílio Feital Soares, julgou improcedente o recurso da Arrow ECS Brasil Distribuidora Ltda. (peça1, p. 343-344) .
37.	Já o parecer jurídico (06/04/2018) , considerou apenas a primeira mensagem da VMWARE, que considerava a Weltsolutions como não habilitada para comercializar o programa e encaminhou parecer ao Diretor-Geral do TRT/MG com proposta de provimento do recurso da Arrow e convocação da segunda colocada:
Desse modo, submeto o processo licitatório à consideração de V.Sª, para análise da conveniência e oportunidade de:
a) conhecer das razões de Defesa apresentadas pela Arrow ECS Brasil Distribuidora Ltda. e, no mérito, prover o recurso, para reformar a decisão recorrida (doc. 740-2018-21; p. 970) , tendo em vista a incapacidade da licitante Weltsolutions Suporte em Tecnologia da Informação em comercializar todo o objeto licitado no momento de avaliação dos documentos enviados.
b) determinar o retorno dos autos à SELC para: (a) prosseguimento do certame, convocando a segunda colocada na licitação para análise de documentação e negociação do preço ofertado; e, (b) manifestação acerca de eventual incidência de sanção a ser aplicada à empresa Weltsolutions Suporte em Tecnologia da Informação (art. 28 do Decreto nº 5.450/2005) .
À consideração superior.
Belo Horizonte, 06 de abril de 2018.
38.	Houve manifestação favorável do Diretor-Geral (peça 1, p. 447) de modo que a WeltSolutions foi desclassificada e a Arrow foi chamada para apresentar a documentação de habilitação, na condição de ter apresentado a segunda melhor proposta.
39.	Entende-se que o TRT/MG deveria, antes de ter chamado a segunda colocada, ter realizado nova diligência, certificando-se de que a segunda mensagem da VMWARE, o qual informava que a Weltsolutions estava, a partir de 11/02/2018, de fato habilitada para comercializar o programa, com espeque no art. 43, § 3º, da Lei 8.666/1993, razão pela qual propõe-se a realização de ciência ao TRT/MG.
40.	Por conta de outro problema, preço de alguns itens acima do valor de referência do TRT/MG, a empresa Arrow também foi desclassificada (peça 1, p. 289) :
A primeira, WeltSolutions Suporte em Tecnologia da Informação Eirelli, foi desclassificada pelo fato de não ter comprovado, em momento oportuno, que detinha todas as condições de participação necessárias para sua classificação. A empresa recorreu desta decisão e, em sede recursal, tal posicionamento foi mantido pela Administração.
A segunda, Arrow ECS Brasil Distribuidora, foi desclassificada porque, apesar de o valor global de sua proposta estar abaixo do nosso preço de referência, a empresa não conseguiu ajustar o valor de alguns itens isolados ao valor estimado pelo Regional. Após sucessivas tentativas de negociação, a licitante se negou a abaixar o preço dos referidos itens de modo a atender ao Tribunal.
41.	Assim, com a desclassificação das duas únicas empresas participantes da licitação, o pregão restou fracassado (peça 4, p. 292) :
E, certo é que a proposta da WeltSolutions Suporte em Tecnologia da Informação Eirelli - ME não atendeu ÀS ESPECIFICAÇÕES EXIGIDAS NO INSTRUMENTO CONVOCATÓRIO, AO PASSO QUE A PROPOSTA DA Arrow ECS Brasil Distribuidora Ltda, apresentou sobrepreço em todos os itens que seriam objeto de aquisição imediata, ficando acima do valor máximo fixado por este Regional (constante descrito na tabela elaborada pela Secretaria de Licitações e Contratos - doc. Nº 740-2018-52, p. 1.092) .
Feitos este relato do procedimento licitatório, conclui-se que foram observados os requisitos legais pertinente, mas cujos deslindes ensejaram o fracasso do certame, nos termos acima expostos.
À vista do exposto, submeto o processo licitatório à consideração de V.Sª, para análise da conveniência e oportunidade de encaminhá-lo ao Exmo. Desembargado Presidente deste Regional, propondo:
a) a ratificação da decisão da Pregoeira, que declarou fracassado o Lote único do certame (doc. Nº 740-2018-87, p. 1378) ;
b) a autorização do registro do fracasso do certame no sistema eletrônico do Banco do Brasil S/A, consoante ajuste firmado entre este Tribunal e aquela instituição;
c) a determinação do encaminhamento dos autos à SELC para lançamento do ato no sistema eletrônico e demais providências pertinentes, os termos da Lei nº 8.666/93 e 10.520/2002 e dos Decretos nos 5.450 e 7.892/13;
d) a determinação do encaminhamento dos autos à Diretoria de Orçamento e Finanças para ciência do fracasso do certame e adoção das medidas cabíveis; e
e) a determinação do encaminhamento dos autos à DTIC para, em sendo o caso, adotar as medidas que reputar oportunas visando à aquisição dos bens objetos do certame.
42.	Portanto, com o fracasso da licitação, houve a perda de objeto da representação. Entretanto, verifica-se impropriedade na conduta do TRT/MG quanto à ausência de credenciamento por parte da empresa WeltSolutions.
43.	A empresa Weltsolutions poderia ter sido convocada por conta de sua habilitação em 11/02/2018, evitando a realização de uma nova licitação, o que certamente prejudica o desenvolvimento das atividades do TRT/MG.
44.	Entretanto, entende-se que a convocação da segunda colocada, empresa Arrow, foi feita como forma de evitar problemas futuros, haja vista que, em 07/02/2018, a empresa Weltsolutions não estava credenciada para comercializar o programa.
45.	Com o fracasso da licitação, não houve prejuízo ou dano ao erário, optando o TRT/MG pela realização de uma nova licitação
46.	Assim, o documento constante da peça 1 deve ser conhecido como representação, por preencher os requisitos previstos nos arts. 235 e 237, inciso VI, do Regimento Interno/TCU c/c o art. 113, § 1º, e no art. 103, § 1º, da Resolução - TCU 259/2014.
47.	Por fim, conforme solicitado pela representante, propõe-se o ingresso da mesma como interessada nos autos.
48.	Considerando que a representante se insurge contra a sua inabilitação do Pregão Eletrônico 1/2018, realizada de forma equivocada pelo TRT/MG, ao considerar apenas a primeira mensagem da fabricante VMWARE (que inabilitava a representante, em 07/02/2018) sem levar em conta a segunda mensagem (que habilitava a Weltsolutions, em 11/02/2018) .
	Considerando que tal fato não causou dano ao erário,
	Considerando, todavia, que o TRT/MG deliberou pela realização de novo procedimento licitatório, tendo em vista o fracasso do Pregão 001/2018,
	Considerando que apesar do certame não ter sido aproveitado, verifica-se impropriedade na desclassificação da representante, a qual entende-se que deva ser levada ao conhecimento do TRT/MG, mediante a ciência da mesma,
	Considerando que, em face do fracasso da licitação, houve a perda de objeto da representação,
	Propõe-se que a Representação deva ser conhecida para, no mérito, considerá-la prejudicada, em face da perda de objeto ocorrida com o fracasso do Pregão 001/2018.
ENCAMINHAMENTO
49.	Ante todo o exposto, submetem-se os autos à consideração superior, propondo:
49.1	conhecer da representação, com fundamento nos arts. 235 e 237, inciso VII, e parágrafo único, do RI/TCU, para, no mérito, considerá-la prejudicada, em face da perda de objeto ocorrida com o fracasso do Pregão 001/2018;
49.2	deferir o pedido de ingresso da representante como interessado nos autos;
49.3	dar ciência ao Tribunal Regional do Trabalho da 3ª Região (TRT/MG) sobre a seguinte impropriedade:
	a) inabilitação da empresa Weltsolutions Suporte em Tecnologia da Informação Eireli (CNPJ 21.550.873/0001-48) sem certificar-se de fato, se a mesma não podia comercializar o produto objeto do Pregão 001/2018, conforme disposto no art. 43, § 3º, da Lei 8.666/1993;
49.4	dar ciência do acórdão que vier a ser proferido ao representante e ao Tribunal Regional do Trabalho da 3ª Região (TRT/MG) , destacando que o relatório e o voto que fundamentam a deliberação ora encaminhada podem ser acessados por meio do endereço eletrônico www.tcu.gov.br/acordaos e que, caso tenham interesse, o Tribunal pode encaminhar-lhes cópia desses documentos sem quaisquer custos para V. Sas.;
49.5	arquivar este processo, com fundamento no art. 169, inciso III, do Regimento Interno do Tribunal."
Acolho a proposta da unidade nos termos do seguinte acórdão:
ACORDAM, os Ministros do Tribunal de Contas da União, com fundamento nos arts. 143, 237, VII e 250, II do Regimento Interno/TCU, em: 
a) conhecer da representação, com fundamento nos arts. 235 e 237, inciso VII, e parágrafo único, do RI/TCU, para, no mérito, considerá-la prejudicada, em face da perda de objeto ocorrida com o fracasso do Pregão 001/2018;
b) deferir o pedido de ingresso da representante como interessado nos autos;
c) dar ciência ao Tribunal Regional do Trabalho da 3ª Região (TRT/MG) sobre a impropriedade referente à inabilitação da empresa Weltsolutions Suporte em Tecnologia da Informação Eireli (CNPJ 21.550.873/0001-48) sem certificar-se de fato, se a mesma não podia comercializar o produto objeto do Pregão 001/2018, conforme disposto no art. 43, § 3º, da Lei 8.666/1993;
d) dar ciência deste Acórdão ao representante e ao Tribunal Regional do Trabalho da 3ª Região (TRT/MG) , destacando que a deliberação ora encaminhada pode ser acessada por meio do endereço eletrônico www.tcu.gov.br/acordaos e que, caso tenham interesse, o Tribunal pode encaminhar-lhes cópia desses documentos sem quaisquer custos para V. Sas.;
e) arquivar este processo, com fundamento no art. 169, inciso III, do Regimento Interno do Tribunal.
1. Processo TC-Processo 040.795/2018-7 (REPRESENTAÇÃO) 
1.1. Representante: Weltsolutions Suporte em Tecnologia da Informação Eireli (CNPJ 21.550.873/0001-48) .
1.2. Órgão/Entidade: Tribunal Regional do Trabalho da 3ª Região/MG
1.3. Relator: Ministro Raimundo Carreiro
1.4. Representante do Ministério Público: não atuou
1.5. Unidade Técnica: Secretaria do TCU no Estado de Minas Gerais (Sec-MG) .
1.6. Representação legal: não há.
1.7. Determinações/Recomendações/Orientações: não há.

3.	Segundo o sítio http://brainwork.com.br/2016/06/27/conceitos-do-vmware-nsx/, o VMWARE NSX é:
(...) uma plataforma de virtualização de redes que segue o mesmo modelo já usado para a virtualização de servidores.
Com a virtualização de servidores, uma camada de abstração de software (hypervisor) reproduz os atributos de um servidor físico (CPU, RAM, disco, NIC) em software. Da mesma forma, na virtualização  de rede, o equivalente funcional de um hypervisor reproduz o conjunto de serviços de rede (SWITCHING, ROTEAMENTO, FIREWALL, qOs E BALANCEAMENTO DE CARGA) EM SOFTWARE.
Como resultado9, estes serviços podem ser criados e fornecidos rapidamente, sem a necessidade de alterações no mundo físico.

ACORDAO-COMPLETO-2375185

Acórdão 138/2020 - Plenário

ACORDAO-COMPLETO-2362144

Acórdão 1608/2019 - Plenário

RAIMUNDO CARREIRO

não há.

Não atuou

REPRESENTAÇÃO (REPR)

Secretaria do TCU no Estado de Minas Gerais (Sec-MG).